【裁判字號】    95,訴,352
【裁判日期】    950607
【裁判案由】    強盜等
【裁判全文】
臺灣臺南地方法院刑事判決               95年度訴字第352號
公  訴  人  臺灣臺南地方法院檢察署檢察官
被      告  己○○
                    現於臺灣臺南看守所羈押中
選任辯護人  翁瑞昌律師
被      告  庚○○
                    現於臺灣臺南看守所羈押中
指定辯護人  蘇若龍律師
被      告  丁○○
                    現於臺灣臺南看守所羈押中
指定辯護人  黃正彥律師
上列被告等因強盜案件，經檢察官提起公訴（九十四年度偵字第
一四七四三號、九十五年度偵字第九四四號、第二三五二號、第
二四九四號），經本院判決如下：
    主  文
己○○攜帶兇器、結夥三人以上強盜，累犯，處有期徒刑玖年陸
月。扣案美津濃牌手提包壹只沒收之。
丁○○、庚○○攜帶兇器、結夥三人以上強盜，均處有期徒刑玖
年，扣案美津濃牌手提包壹只沒收之。
    事  實
一、己○○前因竊盜、搶奪、逃亡等案件，分別經台灣嘉義地方
    法院、台灣台南地方法院判決確定，並經臺灣台南地方法院
    以八十七年度聲字第一七五六號裁定定應執行刑三年八月確
    定，並於民國九十年五月三日假釋期滿，視為執行完畢。詎
    己○○猶不知悔改，復因需款孔急，乃起意強盜銀樓財物變
    賣花用，惟思及自身並無銷贓管道，遂於九十四年十二月一
    日，委請並無強盜犯意聯絡之友人戊○○尋找銷贓管道，戊○○乃基於牙保贓物之犯意，輾轉聯絡均具有牙保贓物之犯
    意聯絡之乙○○、甲○○、子○○、丑○○、辛○○（戊○○、乙○○、甲○○、子○○、丑○○、辛○○等人所涉牙
    保贓物犯行部分，均另行審理），並由辛○○聯繫嘉義市○○路七二號「萬金銀樓」負責人丙○○（丙○○所涉故買贓
    物犯行部分，另行審理），經丙○○表示可提出現金新台幣
    （下同）二百萬元購買贓物後，戊○○遂於九十四年十二月
    二日告知己○○，業已取得銷贓管道。己○○乃與丁○○、
    庚○○共同基於意圖為自己不法所有之犯意聯絡，先由庚○○以把玩為由，透過不知情之友人薛鍠良向不知情之李志偉
    借得，以金屬材質製成、外觀類似真槍，然無法發射子彈，
    非屬槍砲彈藥刀械管制條例所規範之玩具手槍一支，並於九
    十四年十二月三日十七時許，由庚○○駕駛車牌號碼八Ｎ─
    九二五三號自用小客車，搭載己○○及丁○○至台南市○○
    路、東安路交岔路口處之小北百貨商店，由丁○○入內購買
    開山刀一支、膠帶、童軍繩各一捲等物；並前往至台南市○○路某運動器材行處，由己○○購買美津濃手提袋一只。己○○等人備妥前開器械工具後，即於九十四年十二月三日二
    十一時十五分許，由庚○○駕駛前開自用小客車，搭載己○○及丁○○，並攜帶前揭客觀上對人之生命、身體構成威脅
    ，足資為兇器之玩具手槍及開山刀等兇器，及膠帶、童軍繩
    、美津濃手提袋等物，至臺南市○○路五四五號癸○○經營
    之「寶鈺銀樓」，由己○○向癸○○及其妻壬○佯稱欲購
    買金飾，待癸○○及壬○將金鍊、戒指及裸鑽等金飾取出
    ，欲供己○○選購時，己○○即出示所攜帶之前揭玩具手槍
    一支指向癸○○及其妻壬○；庚○○亦取出所攜帶之前揭
    開山刀一支，並命癸○○及壬○二人依彼等指示至金飾店
    店內後方，嗣由丁○○以童軍繩綑綁癸○○及壬○二人手
    腳，並以膠帶封住該二人嘴部，庚○○另將開山刀架在癸○○後頸部，己○○、丁○○及庚○○三人，乃以前開強暴方
    式，至使癸○○及其妻壬○不能抗拒，而任令己○○、丁○○及庚○○強取財物。丁○○旋至銀樓前方櫃檯，與己○○共同拿取均為癸○○所有，重約一千零七十二錢之金項鍊
    共計二百十六條、重約二百四十九錢之金戒指共計一百十八
    枚，重約一百零九錢之套鍊共計十九條、重約八十錢之手鐲
    八對、重約四十錢之金手鍊八條、重約二錢之耳環二對、重
    約七百錢之舊金一批、重約五十錢之金條一條、重約一百二
    十錢之實心金元寶十二粒、Ｋ金項鍊一百五十條、現金八十
    萬元、美金一千五百元、港幣五百元、重約九十六點二一錢
    之項鍊五條、重約一克拉之裸鑽一顆及男鑽戒一只後，置於
    前開美津濃牌手提袋內。得手後均據為彼等所有。庚○○並
    另行取走銀樓監視器錄影帶，且予以毀損（毀損部分未據告
    訴），以避免為警循線查緝。己○○等三人強盜前開財物後
    ，旋由銀樓後門離開，駕駛上開自用小客車逃離現場，並沿
    途將上揭開山刀、童軍繩、膠帶及經破壞之監視器錄影帶等
    物棄置路旁。己○○、丁○○及庚○○於同日二十二時許，
    在國道一號高速公路仁德交流道下，與戊○○及乙○○會合
    後，由戊○○駕車搭載己○○、丁○○、庚○○及乙○○，
    於九十四年十二月四日凌晨零時許，到達嘉義市○○路之風
    尚人文咖啡廳，與在該咖啡廳內等待之甲○○、子○○、丑
    ○○、辛○○見面，旋由子○○駕車搭載攜帶裝置前開強盜
    所得金飾之美津濃牌手提袋之丁○○，與丑○○、辛○○，
    於同日凌晨零時三十分許，至嘉義市○○路八三號八樓空屋
    處，由辛○○以電話聯絡丙○○攜帶磅秤到場。丁○○等人
    與丙○○會面後，旋與丙○○洽商出售強盜所得之前開金飾
    事宜，雙方並議定由丙○○以總價款二百二十三萬七千元之
    價格購得前開金飾，並由丙○○當場先交付現金二百萬元，
    丁○○拿取其中現金一百八十萬元，並攜回以供其與己○○
    、庚○○朋分；餘二十萬元現金及丙○○尚未給付之二十萬
    七千元，則由戊○○、乙○○、甲○○、子○○、丑○○、
    辛○○朋分作為牙保贓物之代價。嗣經臺南市警察局第一分
    局循線於九十四年十二月九日上午四時許，在位於台南縣永
    康市○○路五一四號之薑母鴨店處拘提己○○、庚○○，並
    當場自己○○身上扣得彼等強盜所得之金項鍊一條（該金項
    鍊上之金魚玉墜為己○○自己所有，由其於強盜後，自行裝
    置於該金項鍊上）、裸鑽一顆等物，並於同日上午五時五分
    許，在不知情之己○○女友余欣茹位於臺南縣永康市○○路
    一０八巷九號住處及余欣茹提供予己○○使用之車號ＬＹ
    ─０七０五號自用小客車內，分別扣得變賣強盜所得金飾之
    一千二百張一千元鈔票及二百張一千元鈔票共計一百四十萬
    元之現金，及強盜所得之寶鈺銀樓套鍊組空盒等物。承辦員
    警另於九十四年十二月九日上午五時五分許，在林仁慶位於
    臺南市○○路○段一四九號十八樓之五處，扣得丁○○犯案
    時所著之黑色上衣及深藍色牛仔褲各一件、及強盜所得，重
    約０‧二四兩之鑽戒一枚、重約０‧六七兩之金戒指一枚、
    分別重約三‧四兩、一‧六兩及一‧三兩之金項鍊共三條，
    與其以變賣強盜所得金飾之款項，所購得之車號Ｊ四─三七
    ０九號自用小客車一輛（含鑰匙二支）、該自用小客車過戶
    文件一份，及變賣強盜所得金飾之款項二十二萬四千八百元
    ，及亦為丁○○所有之印章一枚、手銬二付、行動電話、電
    擊棒各一支等物。承辦員警復於同日上午四時三十五分許，
    在庚○○位於臺南縣永康市○○街七二號六樓處，扣得庚○○所有，供犯罪所用之美津濃牌手提包一只，及強盜所得之
    金項鍊一條（該金項鍊上之佛像為庚○○自己所有，由其於
    強盜後，自行裝置於該金項鍊上）等物、和庚○○強盜時所
    穿著之黑色外套一件、黑色皮鞋一雙；與亦為庚○○所有之
    行動電話二支等物。
二、案經台南市警察局第一分局報告台灣台南地方法院檢察署檢
    察官偵查起訴。
    理  由
一、上揭犯罪事實業據被告己○○、庚○○、丁○○於偵查及本
    院審理時迭次供承不諱，且互核相符，並與被害人癸○○及
    其妻壬○於警詢中所證述遭強盜過程經過大致相符，且有
    被告己○○等人強盜時，所使用之美津濃牌手提包一只，與
    被告丁○○犯案所著之黑色上衣及深藍色牛仔褲各一件、被
    告庚○○強盜時所穿著之黑色外套一件、黑色皮鞋一雙等物
    ，及彼等強盜所得之金項鍊一條、裸鑽一顆、重約０‧二四
    兩之鑽戒一枚、重約０‧六七兩之金戒指一枚、重分別約三
    ‧四兩、一‧六兩及一‧三兩之金項鍊共三條、套鍊組空盒
    等物，和變賣強盜所得金飾之一百四十萬元與二十二萬四千
    八百元等款項扣案可參，此外，並有被告丁○○以變賣強盜
    所得金飾之款項，所購得之車號Ｊ四─三七０九號自用小客
    車一輛（含鑰匙二支）、該自用小客車過戶文件一份等物在
    卷可稽，綜此，被告己○○、庚○○、丁○○等人於偵查及
    本院審理時之自白與事實相符，堪以採信，應依法論科。
二、核被告己○○、庚○○、丁○○三人所為均係刑法第三百三
    十條第一項之攜帶兇器、結夥三人以上強盜罪。被告己○○
    、庚○○、丁○○三人間，具有犯意聯絡及行為分擔，俱為
    共同正犯。被告己○○前有如事實欄所載之前科紀錄等情，
    有台灣高等法院被告前案紀錄表一份在卷可稽，被告己○○
    於有期徒刑執行完畢後，五年內再犯本件法定刑有期徒刑以
    上之罪，為累犯，應依刑法第四十七條之規定，加重其刑。
    爰審酌被告三人犯罪動機、手段、所得、均屬年輕力壯，然
    不思以正途獲取金錢，竟出諸以此強暴手段強盜他人財物，
    對被害人造成之損害甚大，犯罪後均坦承犯行之態度等一切
    情狀，分別量處如主文所示之刑，以資懲儆。公訴意旨雖認
    被告三人所為影響社會治安甚大，請求就被告三人均處以有
    期徒刑十二年之刑責等情，然本院審酌被告三人犯罪過程中
    ，並未實際傷害被害人之身體，且於犯罪後始終坦承犯行，
    未曾反覆，故認分別量處如主文之刑即為適當，附此敘明。
    扣案美津濃牌手提包一只為被告己○○所購，且供本案犯罪
    所用，已如前述，爰依刑法第三十八條第一項第二款之規定
    沒收之。另被告己○○、庚○○、丁○○三人犯罪所用之開
    山刀、膠帶、童軍繩均已經被告己○○、庚○○、丁○○三
    人逃離現場時棄置他處一節，業據被告三人供承在卷，為免
    日後執行困難，爰不另為沒收之諭知。又被告丁○○所有之
    印章一枚、手銬二付、行動電話、電擊棒各一支，及其犯案
    所著之黑色上衣及深藍色牛仔褲各一件；被告庚○○所有之
    行動電話二支，及其強盜時所穿著之黑色外套一件、黑色皮
    鞋一雙等物，均非供被告丁○○等人犯罪所用，爰不另予宣
    告沒收。
據上論斷，應依刑事訴訟法第二百九十九條第一項前段，刑法第
二十八條、第三百三十條第一項、第三百二十一條第三款、第四
款、第四十七條、第三十八條第一項第二款，判決如主文。
本案經檢察官王誠到庭執行職務
中    華    民    國    95    年    6     月    7     日
                          刑事第十二庭
                            審判長法  官  陳志成
                                  法  官  莊玉熙
                                  法  官  卓穎毓
以上正本證明與原本無異。
如不服本判決，應於判決送達後十日內向本院提出上訴狀 (應附
繕本)。
                                  書記官  秦建華
中    華    民    國    95    年    6     月    7     日
附錄法條：
中華民國刑法第330條
犯強盜罪而有第 321 條第 1 項各款情形之一者，處 7 年以上有
期徒刑。
前項之未遂犯罰之。


司法院資訊處製作；財團法人民間司法改革基金會備份。
